【裁判字號】    98,審簡上,223
【裁判日期】    990119
【裁判案由】    妨害名譽
【裁判全文】
臺灣士林地方法院刑事判決           98年度審簡上字第223號
上  訴  人
即  被  告  乙○○
上列上訴人即被告因妨害名譽等案件，不服本院士林簡易庭於中
華民國98年7 月28日所為98年度士簡字第11號第一審刑事簡易判
決（聲請簡易判決處刑案號：臺灣士林地方法院檢察署檢察官97
年度偵字第13569 號、第15378 號），提起上訴，本院管轄第二
審之合議庭判決如下：
    主  文
上訴駁回。
乙○○緩刑貳年。並應給付甲○○新臺幣玖萬元，給付期限為：
自民國九十九年一月一日起，按月於十日以前給付新臺幣伍仟元
（共十八期），至清償完畢為止。給付方式為：由乙○○匯款至
甲○○所指定之國泰世華銀行東湖分行，帳號：000-00-000000-
0 號（戶名：甲○○）帳戶。
    事實及理由
一、本案經本院審理結果，認第一審判決以被告乙○○，所為係
    犯刑法第310 條第2 項之加重誹謗罪、及第216 條、第220
    條第2 項、第210 條之行使偽造準私文書罪，而分別判處被
    告有期徒刑2 月、2 月，應執行有期徒刑3 月，並諭知易科
    罰金之折算標準，認事用法及量刑均無不當，應予維持。相
    關事實、證據及理由並引用第一審刑事簡易判決書及檢察官
    聲請簡易判決處刑書之記載（詳如附件），另補充：被告於
    審理時之自白（參本院民國99年1 月5 日審判筆錄第2 頁）
    。
二、上訴人即被告上訴意旨略以：伊因本件犯罪造成被害人甲○
    ○之傷害，實屬非過，已與被害人達成和解，原審量刑過重
    ，請求輕判並給予緩刑之宣告等語。
三、按刑之量定及緩刑之宣告，係實體法上賦予法院得為自由裁
    量之事項，倘其未有逾越法律所規定之範圍，或濫用其權限
    ，即不得任意指摘為違法（最高法院75年臺上字第7033號判
    例意旨參照）。原審業已審酌被告犯罪之動機，利用電腦設
    備連結網際網路設備任意散佈足以毀損被害人名譽之文章，
    及冒用被害人名譽之行使偽造準私文書等之犯行，犯罪所生
    之損害，暨其品性、生活狀況及智識程度等情，而量處被告
    前開所示之刑，並諭知易科罰金之折算標準，經核量刑並無
    特別失出之處，上訴人以原審量刑過重請求輕判，尚屬無據
    ，應予駁回。末查，被告前未曾因故意犯罪受有期徒刑以上
    刑之宣告，有臺灣高等法院被告前案紀錄表在卷可佐，素行
    良好，因前與被害人感情糾紛心生怨隙，接續為本件之犯行
    ，然其於本院準備程序時已與被害人達成和解，且依和解內
    容登報向被害人公開道歉，並授權被害人於網站上自行刊登
    回復名義之相關聲明，有被告庭呈之報紙分類廣告附卷可按
    。又被告於本院審理時復再向被害人道歉，認其本性非惡，
    已知悔悟，暨本件犯行所生之危害程度等一切情狀，因認被
    告僅一時失慮，致偶罹刑典，經此刑事偵審程序及刑之宣告
    後，當知警惕，應無再犯之虞，本院認前開所宣告之刑以暫
    不執行為適當，併宣告緩刑2 年，以勵自新。復為確保雙方
    和解條件之履行，再依刑法第74條第2 項第3 款之規定，命
    被告給付被害人如主文所示財產上損害賠償，以啟自新。倘
    被告於本案緩刑期間，有違反本院上開所諭知之事項，情節
    重大，足認原宣告之緩刑難收其預期效果，而有執行刑罰之
    必要者，依刑法75條之1 第1 項第4 款之規定，得撤銷其緩
    刑宣告，併此敘明。
四、據上論斷，應依刑事訴訟法第455 條之1 第1 項、第3 項、
    第368 條、第373 條，刑法第74條第1 項第1 款、第2 項第
    3 款，判決如主文。
五、本案經檢察官曾勁元到庭執行職務。
中    華    民    國    99    年    1    月    19     日
                  刑事第一庭審判長法  官  洪英花
                                  法  官  雷雯華
                                  法  官  王沛雷
以上正本證明與原本無異。
本件不得上訴。
                                  書記官  吳尚文
中    華    民    國    99    年    1    月  19       日
附錄：
中華民國刑法第310條
（誹謗罪）
意圖散布於眾，而指摘或傳述足以毀損他人名譽之事者，為誹謗
罪，處1年以下有期徒刑、拘役或5百元以下罰金。
散布文字、圖畫犯前項之罪者，處2年以下有期徒刑、拘役或1千
元以下罰金。
對於所誹謗之事，能證明其為真實者，不罰。但涉於私德而與公
共利益無關者，不在此限。
中華民國刑法第216條
（行使偽造變造或登載不實之文書罪）
行使第210條至第215條之文書者，依偽造、變造文書或登載不實
事項或使登載不實事項之規定處斷。
中華民國刑法第210條
（偽造變造私文書罪）
偽造、變造私文書，足以生損害於公眾或他人者，處5年以下有
期徒刑。
中華民國刑法第220條
（準文書）
在紙上或物品上之文字、符號、圖畫、照像，依習慣或特約，足
以為表示其用意之證明者，關於本章及本章以外各罪，以文書論
。
錄音、錄影或電磁紀錄，藉機器或電腦之處理所顯示之聲音、影
像或符號，足以為表示其用意之證明者，亦同。


司法院資訊處製作；財團法人民間司法改革基金會備份。
